【裁判字號】    97,訴,3655
【裁判日期】    971224
【裁判案由】    毒品危害防制條例
【裁判全文】
臺灣板橋地方法院刑事判決              97年度訴字第3655號
公  訴  人  臺灣板橋地方法院檢察署檢察官
被      告  甲○○
上列被告因毒品危害防制條例案件，經檢察官提起公訴（97年度
毒偵字第4423號），本院依簡式審判程序判決如下：
    主  文
甲○○施用第一級毒品，累犯，處有期徒刑捌月。扣案注射針筒
支均沒收。又施用第二級毒品，累犯，處有期徒刑肆月。有期
徒刑部分應執行有期徒刑拾月。
    事  實
一、甲○○有違反麻醉藥品管理條例等前科，前因違反洗錢防制
    法案件，經本院以95年度易字第450 號刑事判決判處有期徒
    刑四月，後因撤回上訴而確定；又因贓物案件，經本院以95
    年度簡字第2037號刑事簡易判決判處有期徒刑四月，亦因撤
    回上訴而確定；再因行使偽造私文書案件，經本院以95年度
    簡字第5877號刑事簡易判決判處有期徒刑六月確定，上開三
    案嗣經本院以96年度聲減字第1923號裁定各減其刑期二分之
    一，定應執行刑為有期徒刑六月確定，嗣於民國96年10月22
    日執行完畢（另罰金易服勞役執行三日）。
二、甲○○前因施用毒品案件，經本院以95年度毒聲字第301 號
    裁定送觀察、勒戒後，認有繼續施用毒品之傾向，再由本院
    以95年度毒聲字第1214號裁定令入戒治處所施以強制戒治，
    嗣於96年4 月23日強制戒治執行完畢出所，並經臺灣板橋地
    方法院檢察署檢察官以96年度戒毒偵字第194 號為不起訴處
    分確定。
三、詎甲○○仍未悛悔，復基於施用第一級毒品海洛因（下稱海
    洛因）及第二級毒品甲基安非他命（下稱甲基安非他命）之
    犯意，於97年5 月6 日某時，在其當時位於臺北縣土城市○
    ○路○段75巷16弄2 號5 樓之住處內，以將甲基安非他命粉
    末置於玻璃球吸食器內，再以火置於其下方燒烤使其產生煙
    霧而加以吸用之方式，非法施用甲基安非他命一次；另於97
    年5 月8 日下午3 時許，在上開住處內，以將海洛因粉末摻
    水稀釋後，再以針筒注入身體之方式，非法施用海洛因一次
    。嗣於97年5 月8 日晚間7 時10分許，在上址為警查獲，並
    扣得注射針筒三支等物。
四、案經臺北縣政府警察局土城分局報請臺灣板橋地方法院檢察
    署檢察官偵查起訴。
    理  由
一、本件被告甲○○所犯係死刑、無期徒刑、最輕本刑為三年以
    上有期徒刑以外之罪，其於準備程序中就被訴事實為有罪之
    陳述，經法官告知簡式審判程序之旨，並聽取公訴人及被告
    之意見後，本院業已於97年12月10日依刑事訴訟法第273 條
    之1 第1 項之規定，合議裁定由受命法官獨任進行簡式審判
    程序，合先敘明。
二、前揭事實業據被告於警詢、偵查及本院審理中均供承不諱，
    而其於上開時、地為警查獲後所採尿液經送臺灣檢驗科技股
    份有限公司以EIA 酵素免疫分析法初步檢驗及以GC/MS 氣相
    層析質譜儀法確認檢驗結果，確均呈鴉片類（嗎啡）及甲基
    安非他命類陽性反應乙節，亦有該公司97年5 月29日編號：
    CH/2008/50409 號濫用藥物檢驗報告、尿液編號及姓名對照
    表各一紙附卷可稽，暨施用毒品之器具注射針筒三支扣案可
    資佐證，被告之自白既有上開證據足資補強，應堪信為真實
    。據此，本案事證明確，被告犯行堪以認定。
三、被告前因施用毒品案件，經本院以95年度毒聲字第301 號裁
    定送觀察、勒戒後，認有繼續施用毒品之傾向，再由本院以
    95年度毒聲字第1214號裁定令入戒治處所施以強制戒治，嗣
    於96年4 月23日強制戒治執行完畢出所，並經臺灣板橋地方
    法院檢察署檢察官以96年度戒毒偵字第194 號為不起訴處分
    確定等情，有臺灣高等法院被告前案紀錄表各一份在卷可參
    ，其再犯本件施用第一級、第二級毒品之罪，係於強制戒治
    執行完畢後五年內再犯毒品危害防制條例第10條第1 項及第
    2 項之罪，依該條例第23條第2 項規定，應逕予論罪科刑。
四、論罪科刑部分：
(一)按海洛因、甲基安非他命分別係毒品危害防制條例第2 條第
    2 項第1 款、第2 款所定之第一級、第二級毒品，故核被告
    所為，係犯上開條例第10條第1 項之施用第一級毒品罪及同
    條第2 項之施用第二級毒品罪。其施用前持有海洛因、甲基
    安非他命之行為，均為其施用之高度行為所吸收，而不另論
    罪。其所犯上開二罪間，犯意各別、行為互殊，應予分論併
    罰。
(二)被告前因違反洗錢防制法案件，經本院以95年度易字第450
    號刑事判決判處有期徒刑四月，後因撤回上訴而確定；又因
    贓物案件，經本院以95年度簡字第2037號刑事簡易判決判處
    有期徒刑四月，亦因撤回上訴而確定；再因行使偽造私文書
    案件，經本院以95年度簡字第5877號刑事簡易判決判處有期
    徒刑六月確定，上開三案嗣經本院以96年度聲減字第1923號
    裁定各減其刑期二分之一，並定應執行刑為有期徒刑六月確
    定，嗣於96年10月22日徒刑期滿執行完畢乙節（另罰金易服
    勞役執行三日），有上開被告前案紀錄表一份在卷可按，其
    受有期徒刑執行完畢後五年內，故意再犯本件有期徒刑以上
    之各罪，皆為累犯，均應依刑法第47條第1 項之規定加重其
    刑。
(三)本院爰審酌被告前已有違反麻醉藥品管理條例及因施用毒品
    而經強制戒治之紀錄，業如上述，猶再犯本件施用毒品犯行
    ，可徵其悔意不深，遠離毒品之意志薄弱，惟其施用毒品係
    自戕行為，對他人法益尚無具體危害，及其施用毒品之動機
    ，暨犯罪後坦承犯行之態度等一切情狀，分別量處如主文所
    示之刑，並就有期徒刑部分定其應執行之刑，以資懲儆。
(四)扣案注射針筒三支，均係被告所有供犯本件施用毒品犯行所
    用之物，業據其供承在卷，爰均併依刑法第38條第1 項第2
    款之規定沒收之。
據上論斷，應依刑事訴訟法第273 條之1 第1 項、第299 條第1
項前段，毒品危害防制條例第10條第1 項、第2 項，刑法第11條
前段、第47條第1 項、第51條第5 款、第38條第1 項第2 款，判
決如主文。
本案經檢察官王家春到庭執行職務。
中    華    民    國    97    年    12    月    24    日
                  刑事第十四庭  法  官 張紹省
以上正本證明與原本無異。
如不服本判決應於送達後十日內向本院提出上訴狀。
                                書記官 周雅玲
中    華    民    國    97    年    12    月    24    日
附錄本案論罪科刑法條全文：
毒品危害防制條例第10條
施用第一級毒品者，處六月以上五年以下有期徒刑。
施用第二級毒品者，處三年以下有期徒刑。


司法院資訊處製作；財團法人民間司法改革基金會備份。
